

\vspace{3.5em}
\noindent \begin{minipage}{\textwidth}
\stepcounter{mallinumber}
\noindent \textbf{Tüüpsõnamall \arabic{mallinumber}\,\vadja{siltõ}}\\

\begin{sideways}
\begin{tabular}{l l}
muutvormimall & tunnused \\
\hline
\underline{sil}\,$\oplus$\,tõ & \textsc{ sg nom } \\
\underline{sil}\,$\oplus$\,la & \textsc{ sg gen } \\
\underline{sil}\,$\oplus$\,ta & \textsc{ sg par } \\
\underline{sil}\,$\oplus$\,tasõ & \textsc{ sg ill } \\
\underline{sil}\,$\oplus$\,lõz & \textsc{ sg ine } \\
\underline{sil}\,$\oplus$\,lõss & \textsc{ sg ela } \\
\underline{sil}\,$\oplus$\,lõllõ & \textsc{ sg all } \\
\underline{sil}\,$\oplus$\,lõll & \textsc{ sg ade } \\
\underline{sil}\,$\oplus$\,lõlt & \textsc{ sg abl } \\
\underline{sil}\,$\oplus$\,lõssi & \textsc{ sg tra } \\
\underline{sil}\,$\oplus$\,lõssaa & \textsc{ sg ter } \\
\underline{sil}\,$\oplus$\,lõka & \textsc{ sg com } \\
\underline{sil}\,$\oplus$\,lõd & \textsc{ pl nom } \\
\underline{sil}\,$\oplus$\,tojõ & \textsc{ pl gen } \\
\underline{sil}\,$\oplus$\,toit & \textsc{ pl par } \\
\underline{sil}\,$\oplus$\,toisõ & \textsc{ pl ill } \\
\underline{sil}\,$\oplus$\,toiz & \textsc{ pl ine } \\
\underline{sil}\,$\oplus$\,toiss & \textsc{ pl ela } \\
\underline{sil}\,$\oplus$\,toillõ & \textsc{ pl all } \\
\underline{sil}\,$\oplus$\,toill & \textsc{ pl ade } \\
\underline{sil}\,$\oplus$\,toilt & \textsc{ pl abl } \\
\underline{sil}\,$\oplus$\,toissi & \textsc{ pl tra } \\
\underline{sil}\,$\oplus$\,toissaa & \textsc{ pl ter } \\
\underline{sil}\,$\oplus$\,toika & \textsc{ pl com } \\
\end{tabular}
\end{sideways}
\captionof{table}{Tüüpsõnamall \arabic{mallinumber}\,\vadja{siltõ} ekstraheeritud muutvormimallid.}
\label{tab:tüüpsõnamall-siltõ}

\end{minipage}

 
\vspace{1em}
\noindent Tüüpsõnamall \vadja{siltõ} ei hõlma teisi lekseeme vormi\-sõnastikus.
